Minutes et répertoires du notaire Jacques MUSSART, 1537 - mars 1561 (étude XX)
Archives nationales
- Minutes de Jacques MUSSART, 1537 - mars 1561; MC/ET/XX/12 - MC/ET/XX/34
  - Minutes. 1550, 8 avril - 1551, 28 mars, 8 avril 1550 - 28 mars 1551; MC/ET/XX/24; registre
    - Quittance, droit de douaire, vente., 9 janvier 1551; MC/ET/XX/24
      Nom, qualité: (Mme ou Mlle) Masnyer, Jeanne.
      Relations: veuve de l'intervenant 3, épouse de l'intervenant 1.
      Nom, qualité: (M.) Piron, René (seigneur de vaux-perreux).
      Profession: avocat en Parlement.
      Profession: bailli, Reille (Anjou).
      Domicile: Tours
      quittance; acte de vente
    - Vente à remere, vigne, Nanterre (Hauts-de-Seine) Prouvin., 9 janvier 1551; MC/ET/XX/24
      Nom, qualité: (M.) Le Moyne ou Le Moine, Guillaume.
      Profession: laboureur, Nanterre (Hauts-de-Seine).
      Domicile: Nanterre (Hauts-de-Seine).
      Nom, qualité: (M.) Guybers, Jean (bourgeois de Paris).
    - Vente, vigne, Cormeilles-en-Parisis (Val-d'Oise)., 10 janvier 1551; MC/ET/XX/24
      Nom, qualité: (M.) Le Clerc, Emond.
      Profession: boulanger, Cormeilles-en-Parisis (Val-d'Oise).
      Domicile: Cormeilles-en-Parisis (Val-d'Oise).
      Nom, qualité: (M.) Aufray, Antoine.
      Profession: laboureur de vignes, Cormeilles-en-Parisis (Val-d'Oise).
      Domicile: Cormeilles-en-Parisis (Val-d'Oise)
    - Rente foncière, transport, terre, Nanterre (Hauts-de-Seine) Haie (la)., 10 janvier 1551; MC/ET/XX/24
      Nom, qualité: (M.) Plateau, Denis.
      Relations: crédirentier(e) de l'intervenant 2.
      Nom, qualité: (M.) Guillonet, Guillaume.
      Profession: laboureur, Rueil-Malmaison (Hauts-de-Seine), Rueil.
      Domicile: Rueil-Malmaison (Hauts-de-Seine) Rueil.
      Nom, qualité: (M.) Drouyn, Guillaume (bourgeois de Paris).
      Profession: drapier (marchand), Paris
    - Échange, maison, jardin, rentes contre vigne, Cormeilles-en-Parisis (Val-d'Oise)., 11 janvier 1551; MC/ET/XX/24
      Nom, qualité: (M.) Blondis, Jean (moyen).
    - Bail à loyer, maison, Paris rue de la Chanvrerie, la Quenouille., 11 janvier 1551; MC/ET/XX/24
      Nom, qualité: (M.) Le Veel, Gassot (bourgeois de Paris).
      État civil: veuf.
      Profession: tavernier (marchand), Paris.
      Relations: veuf de l'intervenant 2, acceptant pour l'intervenant 03.
      Nom, qualité: (Mme ou Mlle) Rive, Catherine.
      Nom, qualité: (Mme ou Mlle) Rive, Marguerite.
      Relations: veuve de l'intervenant 4.
      Nom, qualité: (M.) La Coppelle de, Elardin (seigneur de cherelles, bourgeois de Paris).
      Nom, qualité: (M.) Toullet, Nicolas.
      Profession: menuisier (ma ître), Paris.
    - Vente, vigne, Cormeilles-en-Parisis (Val-d'Oise) Martin Val., 11 janvier 1551; MC/ET/XX/24
    - Vente, vigne, Andresy (Yvelines) Glatigny, falaises (les)., 12 janvier 1551; MC/ET/XX/24
      Nom, qualité: (M.) Paindebled, Jean (ainé).
      Profession: laboureur, Andresy (Yvelines), Choisy.
      Domicile: Andresy (Yvelines) Choisy.
      Relations: frère de l'intervenant 2, frère de l'intervenant 4.
      Nom, qualité: (M.) Paindebled, Denis.
      Relations: frère de l'intervenant 4.
      Nom, qualité: (M.) Robert, Jacques.
      Domicile: Andresy (Yvelines) Glatigny.
      Relations: acceptant pour l'intervenant 04.
      Nom, qualité: (Mme ou Mlle) Paindebled, Maiette.
      Intervenant 5, en deuxième partie:
      Profession: procureur en la chambre des comptes, Paris
    - Rente foncière, titre nouvel, terre, Créteil (Val-de-Marne) Petit-Mont-de-Mesly (le)., 17 janvier 1551; MC/ET/XX/24
      Nom, qualité: (M.) Mylon ou Milon, Pierre (jeune).
      Profession: laboureur, Créteil (Val-de-Marne).
      Domicile: Créteil (Val-de-Marne).
      Relations: débirentier(e) de l'intervenant 2.
      Nom, qualité: (M.) La Porte de, Mathieu (noble homme).
      Relations: fils de l'intervenant 3.
      Nom, qualité: (M.) La Porte de, Pierre (noble homme).
      Profession: conseiller du roi au Parlement
      titre nouvel; bail
    - Testament, codicille., 17 janvier 1551; MC/ET/XX/24
      Nom, qualité: (M.) La Coppelle de, Ferry (bourgeois de Paris).
      testament
    - Vente, masure, terre, Brie-Comte-Robert (Seine-et-Marne) Faubourg Près la Porte du Moutier., 18 janvier 1551; MC/ET/XX/24
      Nom, qualité: (M.) Chenet, Pierre.
    - Rente foncière, titre nouvel, maison, jardin, vigne, Montlignon (Val-d'Oise) Grande-rue., 19 janvier 1551; MC/ET/XX/24
      Nom, qualité: (Mme ou Mlle) Legras, Michelle.
      Domicile: Montlignon (Val-d'Oise).
      Relations: veuve de l'intervenant 2, mère de l'intervenant 3, mère de l'intervenant 4.
      Nom, qualité: (M.) Thiheu ou Thieu ou Thiee, Colin.
      Relations: père de l'intervenant 3, père de l'intervenant 4.
      Nom, qualité: (M.) Thiheu ou Thieu ou Thiee, Pierre (jeune).
      Profession: laboureur, Montlignon (Val-d'Oise).
      Intervenant 4, en première partie:
      Nom, qualité: (M.) Thiheu ou Thieu ou Thiee, Claude.
      Nom, qualité: (M.) Du Barle ou Du Varle, Jean (bourgeois de Paris).
      Relations: ayant-droit de l'intervenant 6.
      Intervenant 6, indirect:
      Nom, qualité: (M.) Tison, Pierre.
      Profession: praticien, Saint-Prix (Val-d'Oise).
      Domicile: Saint-Prix (Val-d'Oise)
    - Succession, partage., 19 janvier 1551; MC/ET/XX/24
      Nom, qualité: (M.) Collet, No ¨el.
      Profession: receveur des aides et des tailles, Montfort-l'Amaury (Yvelines).
      Relations: tuteur de l'intervenant 2, veuf de l'intervenant 3.
      Nom, qualité: (Mme ou Mlle) Collet, Catherine.
      Relations: fille de l'intervenant 3, héritier de l'intervenant 3.
      Nom, qualité: (Mme ou Mlle) Bachelier, Jeanne.
      Relations: mère de l'intervenant 4, veuve de l'intervenant 5.
      Nom, qualité: (Mme ou Mlle) Le Pere, Robine.
      Relations: fille de l'intervenant 3, fille de l'intervenant 5, héritier de l'intervenant 3.
      Nom, qualité: (M.) Le Pere, Pierre.
      Profession: avocat en parlement, prévot du fort-l'évèque, Paris.
      Intervenant 6, en première partie:
      Nom, qualité: (M.) Bachelier, Eustache.
      Profession: avocat en Parlement, Paris.
      Relations: frère de l'intervenant 3.
      Intervenant 7, en première partie:
      Nom, qualité: (M.) Bachelier, Mathurin.
      Relations: frère de l'intervenant 3, frère de l'intervenant 6.
      Intervenant 8, en première partie:
      Nom, qualité: (Mme ou Mlle) Ysambert ou Isambert, Marie.
      Relations: veuve de l'intervenant 9.
      Intervenant 9, indirect:
      Nom, qualité: (M.) Bachelier, Yves.
      Profession: procureur en Parlement, Paris
      partage
    - Rente foncière, titre nouvel, maison, jardin, Montlignon (Val-d'Oise) Grande-rue., 19 janvier 1551; MC/ET/XX/24
      Nom, qualité: (Mme ou Mlle) Thiheu ou Thieu ou Thiee, Robine.
      Nom, qualité: (M.) Boullie, Pierre.
      Nom, qualité: (Mme ou Mlle) La Vaude de ou Le Vande de, Richarde.
      Nom, qualité: (M.) Boullie, Jean.
      Nom, qualité: (M.) Bruneau, Bon
    - Rente foncière, transport, terre, Créteil (Val-de-Marne) Petit-Mont-de-Mesly (le)., 20 janvier 1551; MC/ET/XX/24
      Nom, qualité: (M.) La Porte de, Mathieu (noble homme, écuyer, seigneur d'argilliers).
      Relations: fils de l'intervenant 2, héritier de l'intervenant 2, crédirentier(e) de l'intervenant 3.
      Profession: conseiller du roi au Parlement, Paris.
      Nom, qualité: (M.) Duboys, Jacques (ainé) (bourgeois de Paris).
    - Rente, transport, terre., 21 janvier 1551; MC/ET/XX/24
      Nom, qualité: (M.) Sauvaige ou Sauvage, Jean (bourgeois de Paris).
      Nom, qualité: (Mme ou Mlle) Le Goix, Marie.
      Relations: fille de l'intervenant 3.
      Nom, qualité: (M.) Le Goix, Robert (bourgeois de Paris).
      Nom, qualité: (Mme ou Mlle) Drujon, Marie.
      Relations: veuve de l'intervenant 5.
      Nom, qualité: (M.) Le Flament, Jean.
      Profession: huissier de la sainte-chapelle, Paris
      transport de droits
    - Vente, obligation, moulin à vent, terre, vigne, Fontenay-sous-Bois (Seine-Saint-Denis) Heurtebise., 21 janvier 1551; MC/ET/XX/24
      Nom, qualité: (M.) Eufroy, Nicolas.
      Profession: meunier, Montreuil-sous-Bois (Seine-Saint-Denis).
      Domicile: Montreuil-sous-Bois (Seine-Saint-Denis).
      Nom, qualité: (M.) Bye ou Bie, Maurice.
      Profession: laboureur, meunier, Fontenay-sous-Bois (Val-de-Marne).
      Domicile: Fontenay-sous-Bois (Val-de-Marne)
      obligation; acte de vente
    - Transport de droits, moulin à vent, terre, vigne, Fontenay-sous-Bois (Seine-Saint-Denis) Heurtebise., 21 janvier 1551; MC/ET/XX/24
      Domicile: Fontenay-sous-Bois (Val-de-Marne).
      Nom, qualité: (Mme ou Mlle) Prevost, Perrette.
    - Vente, vigne, jardin, Andresy (Yvelines) Queraises (les), roulette (la)., 22 janvier 1551; MC/ET/XX/24
      Nom, qualité: (M.) Lambert, Denis.
      Profession: laboureur, Andresy (Yvelines), Trestain.
      Domicile: Andresy (Yvelines) Trestain.
      Nom, qualité: (Mme ou Mlle) La Boue de ou La Bone de ou La Bove de, Perrette.
    - Bail à loyer, cautionnement, maison, Paris rue de la Juiverie, image Sainte-Marguerite., 23 janvier 1551; MC/ET/XX/24
      Nom, qualité: (M.) Alvequyn ou Alnequin, Jean (noble homme, seigneur de tasnieres, bourgeois de Paris).
      Nom, qualité: (Mme ou Mlle) Villiers de, Catherine (damoiselle).
      Nom, qualité: (M.) Rolant, Joachim.
      Nom, qualité: (M.) Nyvert ou Nivert, Guillaume.
      Profession: imprimeur, libraire, Paris.
      Relations: cautionne (e)(s) par l'intervenant 05.
      Nom, qualité: (M.) Coulon, Yves.
      Profession: chaudronnier (ma ître), Paris.
      Domicile: Paris rue de la Juiverie
      bail; cautionnement
    - Vente, quittance, terre, Clignancourt (Paris) Cleseaux (les)., 23 janvier 1551; MC/ET/XX/24
      Nom, qualité: (M.) Moreau, Pierre.
      Domicile: Paris rue du Temple.
      Relations: cousin(e) de l'intervenant 2.
      Profession: laboureur, Montmartre (Paris).
      Domicile: Montmartre (Paris)
    - Vente, pré, ile, Andresy (Yvelines) Ile de Presle (l')., 23 janvier 1551; MC/ET/XX/24
    - Bail à loyer, cession, ratification, maison, Paris Halles (les), la Truie Qui File., 23 janvier 1551; MC/ET/XX/24
      Nom, qualité: (Mme ou Mlle) Desnotz, Robine.
      Relations: veuve de l'intervenant 2, belle-mère de l'intervenant 3.
      Nom, qualité: (M.) Jerome ou Jherosme, Pierre.
      Nom, qualité: (M.) Guilles ou Quilles, Jacques (bourgeois de Paris).
      Relations: locataire l'intervenant 01
      bail; ratification; transport de droits
    - Bail à loyer, maison, jardin, Vemars (Val-d'Oise) Grande-rue Allant de l'Eglise aux Carneaux., 23 janvier 1551; MC/ET/XX/24
      Nom, qualité: (M.) La Boissiere de, Jacques (bourgeois de Paris).
      Profession: chandelier en suif (ma ître), Paris.
      Nom, qualité: (M.) Doudeul ou Dondeul, Nicolas.
      Profession: charron, Vemars (Val-d'Oise).
      Domicile: Vemars (Val-d'Oise)
    - Mariage, cautionnement, donation., 23 janvier 1551; MC/ET/XX/24
      Nom, qualité: (Mme ou Mlle) Vailly de, Michelle.
      Relations: representant(e) de l'intervenant 2, fille de l'intervenant 3, fille de l'intervenant 4, donataire de l'intervenant 8.
      Nom, qualité: (M.) Thierriot, Jean.
      Profession: notaire au ch âtelet, Paris.
      Relations: tuteur de l'intervenant 1.
      Nom, qualité: (M.) Vailly de, Guillaume (bourgeois de Paris).
      Profession: chirurgien (jure), Paris.
      Relations: époux de l'intervenant 4.
      Nom, qualité: (Mme ou Mlle) Guynant ou Guinant, Ysabeau.
      Nom, qualité: (M.) Lhoste, Pierre (bourgeois de Paris).
      Intervenant 6, 3:
      Nom, qualité: (Mme ou Mlle) Tanneguy, Agnès (bourgeoise de Paris).
      Relations: grand-mère maternelle de l'intervenant 2, veuve de l'intervenant 7, caution de l'intervenant 1.
      Intervenant 7, indirect:
      Nom, qualité: (M.) Guynant ou Guinant, Innocent.
      Intervenant 8, 3:
      Nom, qualité: (M.) Aubery, Jean (bourgeois de Paris).
      Relations: époux de l'intervenant 9, oncle de l'intervenant 2.
      Intervenant 9, 3:
      Nom, qualité: (Mme ou Mlle) Tanneguy, Anne (bourgeoise de Paris).
      Relations: veuve de l'intervenant 10, tante de l'intervenant 2.
      Intervenant 10, indirect:
      Nom, qualité: (M.) Lhoste, Jean.
      État civil: décédé
      contrat de mariage; donation; cautionnement
    - Déclaration de cens, terre, Barbery (Oise) Près la Haute Maison., 24 janvier 1551; MC/ET/XX/24
      Nom, qualité: (M.) Godefroy, Christophe.
      Profession: laboureur, Barbery (Oise).
      Domicile: Barbery (Oise)
    - Bail à ferme, ferme, terre, Collègien (Seine-et-Marne) Maison de Montmartre (la)., 24 janvier 1551; MC/ET/XX/24
      Nom, qualité: (Mme ou Mlle) Clermont de, Catherine.
      Profession: abbesse, Montmartre (Paris), Abbaye Notre-Dame.
      Nom, qualité: (M.) Durant, Etienne.
      Profession: laboureur, Collègien (Seine-et-Marne).
      Domicile: Collègien (Seine-et-Marne)
    - Vente, terre, Chatenay-Malabry (Hauts-de-Seine) Chatenay, clos (le)., 24 janvier 1551; MC/ET/XX/24
      Nom, qualité: (M.) Collet, Guillaume.
      Profession: laboureur, Chatenay-Malabry (Hauts-de-Seine), Chatenay, aunai.
      Nom, qualité: (M.) Pasques, Gaillard.
      Profession: tonnelier (ma ître), Paris.
    - Apprentissage, métier potier d'étain., 24 janvier 1551; MC/ET/XX/24
      Nom, qualité: (M.) Royer, Guillaume.
      Relations: fils de l'intervenant 2, présenté(e) par l'intervenant 03, présenté(e) par l'intervenant 04.
      Nom, qualité: (M.) Royer, Jean.
      Domicile: Nogent-le-Roi (Eure-et-Loir) Coutens.
      Nom, qualité: (M.) Le Peu, Toussaint.
      Profession: pr être, Nogent-le-Roi (Eure-et-Loir), Coutens.
      Relations: cousin(e) de l'intervenant 1.
      Nom, qualité: (M.) Allay, Thomas.
      Profession: bonnetier (marchand), Saint-Marcel (Paris).
      Domicile: Saint-Marcel (Paris).
      Relations: oncle de l'intervenant 1.
      Nom, qualité: (M.) Asselin, Nicolas.
      Profession: potier d'étain, Paris.
      contrat d'apprentissage
    - Vente à réméré, terre, Rueil-Malmaison (Hauts-de-Seine) Haut-Plante (le)., 24 janvier 1551; MC/ET/XX/24
      Nom, qualité: (M.) Le Vasseur, Pierre.
      Profession: laboureur, Rueil-Malmaison (Hauts-de-Seine).
      Nom, qualité: (M.) Choart, Robert (noble homme, seigneur de byamel, bourgeois de Paris)
    - Vente, vigne, Rueil-Malmaison (Hauts-de-Seine) Rueil, long Boyau., 26 janvier 1551; MC/ET/XX/24
      Intervenant 1:
      Nom, qualité: (M.) Tendee, Nicolas.
      Relations: acceptant pour l'intervenant 02, époux de l'intervenant 2.
      Nom, qualité: (Mme ou Mlle) Julian, Guillemette.
    - Déclaration de cens, maison, Montmartre (Paris) rue Truie, saint-Vincent., 27 janvier 1551; MC/ET/XX/24
      Nom, qualité: (M.) Aymery ou Aimery, Jean.
      Domicile: Montmartre (Paris) rue Truie, saint-Vincent.
      Nom: Abbaye de Montmartre.
      Domicile: (Paris)
    - Rente, constitution, indemnite, promesse, maison et jardin, Montlignon (Val-d'Oise) Grande-rue., 28 janvier 1551; MC/ET/XX/24
      Nom, qualité: (M.) Fizelin, Pierre.
      Relations: acceptant pour l'intervenant 02.
      Nom, qualité: (Mme ou Mlle) Garnier, Guillemette.
    - Rente, quittance de rachat, terre., 28 janvier 1551; MC/ET/XX/24
      Nom, qualité: (M.) Dupuy, Guillaume.
      Profession: procureur en Parlement, Paris.
      Nom, qualité: (Mme ou Mlle) Ysambert, Marie.
      quittance
    - Rente, constitution, assignation, tous les biens., 28 janvier 1551; MC/ET/XX/24
      Nom, qualité: (M.) Boucher, Pierre.
      Profession: vigneron, Brie-Comte-Robert (Seine-et-Marne), Villemendée.
      Domicile: Brie-Comte-Robert (Seine-et-Marne) Villemendée.
      constitution de rente
    - Rente, constitution, vigne, Courneuve (la) (Seine-Saint-Denis) Ratelets (les)., 28 janvier 1551; MC/ET/XX/24
      Nom, qualité: (M.) Thierry, Jean (ainé).
      Profession: laboureur, Courneuve (la) (Seine-Saint-Denis).
      Domicile: Courneuve (la) (Seine-Saint-Denis).
      Nom, qualité: (M.) Villet, Jean.
      Relations: representant(e) de l'intervenant 4.
      Nom, qualité: (M.) Le Breton, Damours.
      Nom: Fabrique de L'Eglise Saint-Lucien.
      Domicile: Courneuve (la) (Seine-Saint-Denis)
    - Rente, quittance de rachat, terre, Courneuve (la) (Seine-Saint-Denis) Chemin de Drancy (le)., 28 janvier 1551; MC/ET/XX/24
      Relations: representant(e) de l'intervenant 2.
      Nom, qualité: (M.) Lebreton, Damours.
      Nom, qualité: (M.) La Hamet de, Jean (bourgeois de Paris).
      Profession: verrier (marchand), Paris
    - Vente, obligation, vin., 28 janvier 1551; MC/ET/XX/24
      Nom, qualité: (M.) Du Barle ou Varle, Jean (bourgeois de Paris).
    - Vente, vigne, Nanterre (Hauts-de-Seine) Gres (le)., 29 janvier 1551; MC/ET/XX/24
      Nom, qualité: (Mme ou Mlle) Campe, Mathurine.
      Profession: laboureur.
    - Vente, vigne, terre, Chatenay-Malabry (Hauts-de-Seine) Chatenay, aunai, auzancelle., 31 janvier 1551; MC/ET/XX/24
      Nom, qualité: (M.) Contour, Jean.
      Nom, qualité: (M.) Bouchaire, Jean (ainé).
      Profession: laboureur, Chatenay-Malabry (Hauts-de-Seine), Chatenay.
      Domicile: Chatenay-Malabry (Hauts-de-Seine) Chatenay
    - Rente, titre nouvel, terre, Clichy (Hauts-de-Seine) Epinette (l')., 31 janvier 1551; MC/ET/XX/24
      Nom, qualité: (M.) Lambert, Pierre.
      Profession: laboureur, Clignancourt (Paris).
      Domicile: Clignancourt (Paris).
      Nom: Fabrique de L'Eglise Saint-Sauveur et Saint-Medard.
      Domicile: Clichy (Hauts-de-Seine)
      titre nouvel
    - Bail à loyer, jardin, Domont (Val-d'Oise) au Dessous du Cimetière., 31 janvier 1551; MC/ET/XX/24
      Nom, qualité: (M.) Joly, Guillaume.
      Profession: courtepointier (maitre), Paris.
      Nom, qualité: (M.) Joly, Antoine.
      Profession: marchand, Domont (Val-d'Oise).
      Domicile: Domont (Val-d'Oise)
    - Vente à réméré, jardin, Domont (Val-d'Oise) Au Dessous du Cimetière., 31 janvier 1551; MC/ET/XX/24
      Domicile: Domont (Val-d'Oise).
    - Rente, titre nouvel, maison, Paris rue de Etuves, image Notre-Dame et le Pressoir., 31 janvier 1551; MC/ET/XX/24
      Nom, qualité: (M.) Le Brest, Jacques (bourgeois de Paris).
      Nom, qualité: (M.) Blochet, Simon.
      Profession: chapelain, Paris, Notre-Dame (chapelle Saint-Jacques)
    - Vente, vigne, Gonesse (Val-d'Oise) Pinseron., 31 janvier 1551; MC/ET/XX/24
      Nom, qualité: (M.) Jaciais, Claude.
      Profession: manouvrier, Gonesse (Val-d'Oise).
      Domicile: Gonesse (Val-d'Oise).
      Nom, qualité: (Mme ou Mlle) Brunel, Perrette.
      Nom, qualité: (M.) Huon, Jean.
      Profession: boulanger, Gonesse (Val-d'Oise).
      Domicile: Gonesse (Val-d'Oise)
    - Rente, titre nouvel, maisons (2), jardins (2), terres, Chenevieres, louvres (Val-d'Oise) rue de la Marliere., 1er février 1551; MC/ET/XX/24
      Nom, qualité: (Mme ou Mlle) Du Crocq, Françoise.
      Domicile: Epiais (Val-d'Oise).
      Relations: veuve de l'intervenant 2, mère de l'intervenant 1, tuteur de l'intervenant 4.
      Nom, qualité: (M.) Ganeron, Nicolas.
      Relations: père de l'intervenant 3, père de l'intervenant 4, père de l'intervenant 6, père de l'intervenant 8.
      Nom, qualité: (M.) Ganeron, Jacques.
      Profession: laboureur, Moussy-le-Neuf (Seine-et-Marne).
      Domicile: Moussy-le-Neuf (Seine-et-Marne).
      Relations: tuteur de l'intervenant 4.
      Nom, qualité: (personne morale) Ganeron (enfants).
      Intervenant 5, en première partie:
      Nom, qualité: (M.) Le Roux, Jean.
      Profession: laboureur, Saint-Mard (Seine-et-Marne).
      Domicile: Saint-Mard (Seine-et-Marne).
      Nom, qualité: (Mme ou Mlle) Ganeron, Marguerite.
      Relations: épouse de l'intervenant 5.
      Nom, qualité: (M.) Hazart, Christophe.
      Profession: laboureur, Pantin (Seine-Saint-Denis).
      Domicile: Pantin (Seine-Saint-Denis).
      Intervenant 8, indirect:
      Nom, qualité: (Mme ou Mlle) Ganeron, Marguerite (jeune).
      Relations: épouse de l'intervenant 7.
      Intervenant 9, en deuxième partie:
      Nom, qualité: (M.) Lescuyer, Jean (bourgeois de Paris).
      Profession: drapier (marchand), Paris.
      Relations: fils de l'intervenant 10.
      Nom, qualité: (M.) Lescuyer, Jacques.
    - Bail à loyer, maison, Paris rue de la Truanderie., 3 février 1551; MC/ET/XX/24
      Nom, qualité: (M.) Manchenelle, Denis (noble homme).
      Profession: procureur au ch âtelet, Paris.
      Nom, qualité: (Mme ou Mlle) Fanon ou Favon, Perrette (bourgeoise de Paris).
    - Vente, île, Andresy (Yvelines) Ile de Presles (l')., 4 février 1551; MC/ET/XX/24
      Nom, qualité: (M.) Toussart, Jean.
      Profession: maçon en pl âtre, Andresy (Yvelines), Trestan.
      Domicile: Andresy (Yvelines) Trestan.
      Nom, qualité: (M.) Olivier, Nicolas.
      Profession: laboureur, Andresy (Yvelines), Trestan.
    - Bail à loyer, saussaie, Clichy (Hauts-de-Seine) Grandes Iles (les)., 4 février 1551; MC/ET/XX/24
      Nom, qualité: (M.) La Ruelle de, Jean.
      Profession: laboureur, Auteuil (Paris).
      Domicile: Auteuil (Paris).
      Nom, qualité: (M.) La Croix de, Jean.
      Nom, qualité: (M.) La Croix de, Jacques.
      Profession: laboureur, Saint-Ouen (Seine-Saint-Denis).
      Domicile: Saint-Ouen (Seine-Saint-Denis)
    - Renonciation, droit de réméré., 4 février 1551; MC/ET/XX/24
      Nom, qualité: (M.) Perrot, Pierre.
      Nom, qualité: (Mme ou Mlle) Cosnet, Isabeau.
      Relations: épouse de l'intervenant 1
      renonciation
    - Renonciation, droit de douaire., 4 février 1551; MC/ET/XX/24
      Nom, qualité: (Mme ou Mlle) Garnyer, Guillemette.
      Domicile: Chapelle (la) (Paris).
      Nom, qualité: (M.) Le Saige ou Le Sage, Guillaume.
    - Échange, annulation, maison, jardin, rentes contre vigne, Cormeilles-en-Parisis (Val-d'Oise)., 4 février 1551; MC/ET/XX/24
    - Rente, constitution, indemnité, promesse, ferme (1/3), terre, Longjumeau (Essonne) Champfleur, ferme du Sauvage (la)., 5 février 1551; MC/ET/XX/24
      Nom, qualité: (M.) Trehet, Nicolas.
      Profession: laboureur, Longjumeau (Essonne).
      Domicile: Longjumeau ou Longjumel (Essonne).
      Nom, qualité: (Mme ou Mlle) Brunet, Périne.
      Domicile: Longjumeau (Essonne).
      Nom, qualité: (M.) Richer, Jean.
      Profession: marchand, Longjumeau (Essonne).
      Domicile: Longjumeau (Essonne)
    - Transport, acceptation, sel., 5 février 1551; MC/ET/XX/24
      Nom, qualité: (Mme ou Mlle) Gomont, Nicole.
      Relations: veuve de l'intervenant 2, acheteuse de l'intervenant 3.
      Nom, qualité: (M.) Rouellart, Guillaume (bourgeois de Paris).
      Nom, qualité: (M.) Le Lievre, Antoine (bourgeois de Paris).
      transport de droits; ratification
    - Rente, donation, maison et terres, Charly (Aisne) Couffelieres (les)., 6 février 1551; MC/ET/XX/24
      Nom, qualité: (M.) Beranger, Simon.
      Profession: marchand, Beaurepaire (Oise).
      Domicile: Beaurepaire (Oise).
      Relations: père de l'intervenant 2.
      Nom, qualité: (M.) Beranger, Antoine.
      Nom, qualité: (M.) Gaultier, Pierre.
      Profession: écolier étudiant en l'université, Paris.
      Relations: fils de l'intervenant 4, petit-fils de l'intervenant 1, neveu de l'intervenant 2.
      Nom, qualité: (M.) Gaultier, Jean.
      Profession: etudiant.
      Nom, qualité: (Mme ou Mlle) Beranger, Barbe.
      Relations: épouse de l'intervenant 4
      donation
    - Transport de droits, douaire., 7 février 1551; MC/ET/XX/24
      Nom, qualité: (Mme ou Mlle) Le Masniex, Jeanne (damoiselle).
      Nom, qualité: (M.) Piron, René (noble homme).
      Nom, qualité: (M.) Laleu de, Christophe.
      Profession: laboureur, Génicourt (Val-d'Oise), Villary.
      Domicile: Génicourt (Val-d'Oise) Villary
    - Vente, ratification, promesse, vigne, Jouy-le-Moutier (Val-d'Oise) Falaises (les)., 10 février 1551; MC/ET/XX/24